# 请教你一个借款费用停止资本化时点的问题

提问人：黄石蓝 时间：2010-02-06 15:07:37
请教你一个借款费用停止资本化时点的问题 如果某企业一项在建工程 8 月份竣工，但根据法律法规规定，这个项目必须等环保局验收合同后才能生产使用，否则属于违法生产，环保局在 12 月份验收合格，请问，改在建工程借款费用停止资本化的时点是 8 月份还是 12月份？

回答人：chenyiwei
回复 楼主 黄石蓝 的帖子根据借款费用准则第十三条：
第十三条 购建或者生产符合资本化条件的资产达到预定可使用或者可销售状态，可从下列几个方面进行判断： （一）符合资本化条件的资产的实体建造（包括安装）或者生产工作已经全部完成或者实质上已经完成。 （二）所购建或者生产的符合资本化条件的资产与设计要求、合同规定或者生产要求相符或者基本相符，即使有极个别与设计、合同或者生产要求不相符的地方，也不影响其正常使用或者销售。 （三）继续发生在所购建或生产的符合资本化条件的资产上的支出金额很少或者几乎不再发生。 购建或者生产符合资本化条件的资产需要试生产或者试运行的，在试生产结果表明资产能够正常生产出合格产品、或者试运行结果表明资产能够正常运转或者营业时，应当认为该资产已经达到预定可使用或者可销售状态。
不知道你这里所说的“环保局验收”具体指什么，为何与完工间隔期间很长，是否由于需要试生产、试运行的原因。